臺灣嘉義地方法院民事裁定
111年度監宣字第240號
聲  請  人  陳哲民  

相  對  人  張玲慧  

關  係  人  陳學樑（CHEN MICKEY）


上列當事人間請求監護宣告事件，本院裁定如下：
    主  文
宣告張玲慧（女、民國00年0月00日生、身分證統一編號：Z0000
00000號）為受監護宣告之人。
選定陳哲民（男、民國00年0月0日生、身分證統一編號：Z00000
0000號）為受監護宣告人張玲慧之監護人。
指定陳學樑（CHEN MICKEY）（男、民國00年0月00日生、居留證
號碼：Z000000000號）為會同開具財產清冊之人。
聲請程序費用新臺幣壹仟元由受監護宣告之人張玲慧負擔。
    理  由
一、聲請意旨略以：聲請人為相對人之夫，相對人於民國104年
    間因水腦症，致不能為意思表示或受意思表示（或不能辨識
    意思表示之效果），有病症暨失能診斷證明書可查。為此，
    爰依民法第14條、第1110條、第1111條及家事事件法第164
    條規定，請求裁定相對人為受監護宣告之人，並選定陳哲民
    為監護人，暨指定陳學樑為會同開具財清冊之人等語。
二、按對於因精神障礙或其他心智缺陷，致不能為意思表示或受
    意思表示，或不能辨識其意思表示之效果者，法院得因本人
    、配偶、四親等內之親屬、最近一年有同居事實之其他親屬
    、檢察官、主管機關或社會福利機構之聲請，為監護之宣告
    ；受監護宣告之人應置監護人。法院為監護之宣告時，應依
    職權就配偶、四親等內之親屬、最近一年有同居事實之其他
    親屬、主管機關、社會福利機構或其他適當之人選定一人或
    數人為監護人，並同時指定會同開具財產清冊之人。法院為
    前項選定及指定前，得命主管機關或社會福利機構進行訪視
    ，提出調查報告及建議。監護之聲請人或利害關係人亦得提
    出相關資料或證據，供法院斟酌。法院選定監護人時，應依
    受監護宣告之人之最佳利益，優先考量受監護宣告之人之意
    見，審酌一切情狀，並注意下列事項：㈠受監護宣告之人之
    身心狀態與生活及財產狀況。㈡受監護宣告之人與其配偶、
    子女或其他共同生活之人間之情感狀況。㈢監護人之職業、
    經歷、意見及其與受監護宣告之人之利害關係。㈣法人為監
    護人時，其事業之種類與內容，法人及其代表人與受監護宣
    告之人之利害關係。民法第14條第1項、第1110條、第1111
    條、第1111條之1分別定有明文。
三、經查，聲請人主張之事實，業據提出中國醫藥大學北港附設
    醫院病症暨失能診斷證明書、戶籍謄本、護照影本附卷可稽
    。嗣經本院囑託戴德森醫療財團法人嘉義基督教醫院（下稱
    嘉義基督教醫院）趙星豪醫師為鑑定結果略以：相對人於99
    年1月間因腦血管破裂出血，導致認知功能及語言理解表達
    能力出現嚴重障礙，手術治療後亦無顯著改善，日常生活功
    能退化已完全需他人協助照顧。在鑑定時相對人對於叫喚及
    問話均無法回應，臨床失智評估已達極重度失智程度，日常
    生活完全需人協助，且無法獨立處理任何社會事務。相對人
    因心智欠缺，致不能為意思表示或受意思表示等情，有精神
    鑑定報告書在卷可參。本院審酌上開勘驗結果及鑑定意見，
    認相對人已不能為意思表示或受意思表示，及不能辨識意思
    表示之效果，從而聲請人聲請對相對人為監護之宣告，為有
    理由，應予准許。
四、本件相對人既受監護之宣告，自應為其選定監護人及指定會
    同開具財產清冊之人。查相對人與配偶即聲請人結婚數十年
    ，共同兒子1人（即關係人陳學樑（CHEN MICKEY），為奧地
    利國籍，但有我國居留證），有戶籍謄本、居留證影本之記
    載可查。聲請人表示同意擔任相對人之監護人，關係人陳學
    樑為相對人之子，同意擔任會同開具財產清冊之人等情，有
    其等簽立之親屬同意書在卷可查。本院參酌陳哲民、陳學樑
    為相對人至親及其等之意願，認由陳哲民任相對人之監護人
    ，最能符合受監護宣告之人之最佳利益，爰選定陳哲民為相
    對人之監護人，並指定陳學樑為會同開具財產清冊之人。
五、末按民法第1113條準用同法第1099條、第1099條之1之規定
    ，監護開始時，監護人對於受監護人之財產，應依規定會同
    遺囑指定、當地直轄市、縣（市）政府指派或法院指定之人
    ，於二個月內開具財產清冊，並陳報法院；於前條之財產清
    冊開具完成並陳報法院前，監護人對於受監護人之財產，僅
    得為管理上必要之行為。本件陳哲民既任相對人之監護人，
    其於監護開始時，對於相對人之財產，自應依前揭規定會同
    開具財產清冊之人即陳學樑於二個月內開具財產清冊並陳報
    法院，併此敘明。
六、依家事事件法第164條第2項，裁定如主文。
中　　華　　民　　國　　111 　年　　9 　　月　　22　　日
                  家事法庭    法　官  洪嘉蘭           
以上正本係照原本作成。
如對本裁定抗告，須於裁定送達後10日之不變期間內，向本院提
出抗告狀，並繳納抗告費新臺幣1,000元。
中　　華　　民　　國　　111 　年　　9 　　月　　22　　日
                              書記官　林玫熹